臺灣高等法院刑事裁定
109年度抗字第1561號
抗  告  人
即  受刑人  何勇誠


上列抗告人因聲請定其應執行刑案件，不服臺灣桃園地方法院中
華民國109年8月21日裁定（109年度聲字第3322號），提起抗告
，本院裁定如下：
    主  文
抗告駁回。                                              
    理  由
一、原裁定意旨略以：抗告人即受刑人何勇誠所犯如附表所示之
    罪，先後經原審判處如附表所示之刑確定在案，有各該判決
    書及本院被告前案紀錄表在卷可稽。茲因如附表編號1所示
    之罪，其判決確定日期為民國108年2月11日，而如附表編號
    2至7所示之罪，其犯罪日期均在108年2月11日之前，且本案
    受刑人所犯如附表所示之罪，其經宣告之刑均得易科罰金，
    並無刑法第50條第1項但書各款規定之情形，是檢察官聲請
    定其應執行之刑，原審審核檢察官所附相關事證，認其聲請
    為正當，爰依刑法第53條、第51條第6款規定，定其應執行
    拘役120日，並諭知易科罰金之折算標準等語。
二、抗告意旨略以：原裁定定刑過重，希望可以判輕一點云云。
三、按裁判確定前犯數罪者，除有刑法第50條第1項但書各款情
    形，應由受刑人請求檢察官聲請定應執行刑外，依第51條規
    定併合處罰之，刑法第50條第1項、第53條分別定有明文。
    又按法律上屬於自由裁量之事項，有其外部性界限及內部性
    界限，並非概無拘束。依據法律之具體規定，法院應在其範
    圍選擇為適當之裁判者，為外部性界限；而法院為裁判時，
    應考量法律之目的，及法律秩序之理念所在者，為內部性界
    限。法院為裁判時，二者均不得有所逾越（最高法院80年台
    非字第473號判例意旨參照）。復按數罪併罰，分別宣告多
    數拘役者，於各刑中之最長期以上，各刑合併之刑期以下，
    定其刑期，但不得逾一百二十日，刑法第51條第6款定有明
    文。乃因刑罰之科處，應以行為人之責任為基礎，考量人之
    生命有限，刑罰對被告造成之痛苦程度，係以刑度增加而生
    加乘效果，而非等比方式增加，如以實質累加方式執行，刑
    責恐將偏重過苛，不符現代刑事政策及刑罰之社會功能，故
    透過定應執行刑程式，採限制加重原則，授權法官綜合斟酌
    被告犯罪行為之不法與罪責程度、各罪彼此間之關聯性（例
    如數罪犯罪時間、空間、各行為所侵害法益之專屬性或同一
    性、數罪對法益侵害之加重效應等）、數罪所反應被告人格
    特性與傾向、對被告施以矯正之必要性等，妥適裁量最終具
    體應實現之刑罰，以符罪責相當之要求。因此，法院於酌定
    執行刑時，應體察法律恤刑之目的，為妥適之裁量，俾符合
    實質平等原則（最高法院105年度台抗字第626號裁定意旨參
    照）。 
四、經查：
　㈠原裁定以受刑人所犯如附表編號1至7所示之罪，先後經判處
    如附表編號1至7所示之刑，均經分別確定在案。又受刑人所
    犯如附表各編號所示之罪均得易科罰金，茲檢察官向原審聲
    請定其應執行之刑，有前揭判決書、本院被告前案紀錄表在
    卷可按，原審因認檢察官之聲請為正當，就受刑人所犯如附
    表編號1至7所示之罪，於拘役58日以上，附表各罪前定應執
    行刑之刑期及其餘之罪之宣告刑總和為拘役145日以下，暨
    不逾刑法第51條第6款但書所定拘役120日上限之範圍內，定
    應執行刑拘役120日乙節，核未逾越刑法第51條第6款所定之
    外部界限。
  ㈡本院審酌受刑人所犯如附表各編號所示7罪，分別有妨害公務
    、竊盜罪、傷害、妨害名譽罪，渠等罪質、侵害法益、犯罪
    情節等尚非均同，另犯罪時間分布在107年6月至10月間；再
    考量受刑人所犯上開各罪所反映人格特質之差異，各罪之犯
    罪情節、犯罪類型之不同，各罪於併合處罰時，其責任重複
    非難程度有別，與各罪所實現刑罰經濟的功能，及各罪對法
    益之侵害並無應予特別加重之必要，暨附表編號1至6所示之
    罪，曾經臺灣桃園地方法院108年度聲字第4649號裁定定應
    執行拘役120日，認原裁定在內、外部界限之間，就受刑人
    所犯如附表所示7罪，於拘役58日以上，附表各罪前定應執
    行刑之刑期及其餘之罪之宣告刑總和為拘役145日以下，暨
    不逾刑法第51條第6款但書所定拘役120日上限之範圍內，復
    予以適當酌減，而定應執行刑拘役120日乙節，業已考量上
    開定應執行刑應審酌之要素，給予受刑人相當之恤刑利益，
    而為公平、合理之定刑，尚不能認有何裁量濫用之情事，揆
    諸上開最高法院裁判意旨，並無違法或不當之處。抗告意旨
    以原裁定定刑過重，希望可以判輕一點為由，提起本件抗告
    ，惟觀其抗告意旨並未詳具理由表明原裁定究有何違法或不
    當之處，僅泛言原裁定定刑過重冀求輕判云云，難謂有理由
    。是抗告人提起本件抗告，為無理由，應予駁回。
據上論斷，應依刑事訴訟法第412條，裁定如主文。
中　　華　　民　　國　　109 　年　　9 　　月　　23　　日
                  刑事第十九庭  審判長法　官  曾淑華
                                      法　官  許文章
                                      法　官  陳文貴
以上正本證明與原本無異。
不得再抗告。
                                      書記官  洪宛渝
中　　華　　民　　國　　109 　年　　9 　　月　　23　　日






附表
編            號  1 2 3 罪            名        妨害公務         竊盜         傷害 宣     告     刑  拘役58日 拘役20日 拘役50日 犯   罪   日  期  107年9月28日 107年6月28日 107年6月26日 偵   查   機  關年   度   案  號  桃園地檢107年度速偵字第4841號 桃園地檢107年度偵字第22964號 桃園地檢107年度偵字第18300號 最  後   事實審 法    院 桃園地院 桃園地院 桃園地院  案    號 107年度壢簡字第1963號 107年度桃簡字第2210號 107年度審易字第3143號  判決日期 107年11月29日 107年11月16日 108年1月25日 確  定    判  決 法    院 桃園地院 桃園地院 桃園地院  案    號 107年度壢簡字第1963號 107年度桃簡字第2210號 107年度審易字第3143號  判    決確定日期 108年2月11日 108年2月22日 108年3月5日 是否為得易科罰金之案件           是          是　　　          是 備           註  桃園地檢108年度執字第3936號 桃園地檢108年度執字第3465號 桃園地檢108年度執字第3861號   編號1至6所示之罪，曾經桃園地院108年度聲字第4649號裁定定應執行拘役120日   
 













編            號  4 5 6 罪            名        妨害公務       妨害名譽         傷害 宣     告     刑  拘役30日 拘役25日 拘役10日 犯   罪   日  期  107年6月26日 107年10月22日 107年8月31日 偵   查   機  關年   度   案  號  桃園地檢107年度偵字第18300號 桃園地檢108年度偵字第1164號 桃園地檢108年度偵字第6842號 最  後   事實審 法    院 桃園地院 桃園地院 桃園地院  案    號 107年度審易字第3143號 108年度壢簡字第378號 108年度壢簡字第519號  判決日期 108年1月25日 108年3月4日 108年7月31日 確  定    判  決 法    院 桃園地院 桃園地院 桃園地院  案    號 107年度審易字第3143號 108年度壢簡字第378號 108年度壢簡字第519號  判    決確定日期 108年3月5日 108年4月3日 108年9月2日 是否為得易科罰金之案件           是          是　　　          是 備           註  桃園地檢108年度執字第3861號 桃園地檢108年度執字第7511號 桃園地檢108年度執字第17324號   編號1至6所示之罪，曾經桃園地院108年度聲字第4649號裁定定應執行拘役120日   















編            號  7     （以下空白） （以下空白） 罪            名          傷害   宣     告     刑  拘役25日   犯   罪   日  期  107年7月26日   偵   查   機  關年   度   案  號  桃園地檢107年度偵字第23401號   最  後   事實審 法    院 桃園地院    案    號 108年度簡上字第598號    判決日期 109年5月29日   確  定    判  決 法    院 桃園地院    案    號 108年度簡上字第598號    判    決確定日期 109年5月29日   是否為得易科罰金之案件           是          　　  備           註  桃園地檢109年度執字第12804號